# 股权转让提问

提问人：talent0630 时间：2011-08-19 22:25:41
各位好！ 我最近遇到一个股权转让有关的事情，简单概括如下： A公司有B、C两个股东，各自持股50%，原来注册资本及实收资本金额均为 100 万元，也就是说B,C两个人原先各自投资了 50 万元。现在B股东将其手中的30%的股权已 10 万元的价格转让给C股东。
由于30%的股权对应的实收资本金额应该是 30 万元（ 100 30% ），但应支付的对价为 10 万元，因此 B 股东属于折价转让。 现在我的问题就是，由于是折价转让，因此 C 股东实际支付的对价金额仅为 10 万元，再加上原来的 50 万元（ 100 50%），C股东实际支付的注册资本金额为 60 万元，但取得的股权确实80%（50%+30%）。实收资本科目中原先分B,C两个股东，金额为 50 万元。现在发生此次股权转让，那我发生额中该如何反应？ 比如C股东，期初实收资本金额是 50 万元，本期增加的是 10 万元（实际支付的对价）还是 30万元？ 如果是 10 万元的话，那期末金额为 60 万元。但由于股权转让不影响原来的实收资本金额，因此转让后的实收资本仍为 100 万元，那C股东的实收资本占比仅为60%，这个与实际转让后的控股权80%不一致； 如果是 30 万元的话，与控股权的问题就不涉及；
但是涉及到支付对价的差异。。。。 希望那位高手能给予解答~~谢谢

回答人：chenyiwei
股权转让通常与被转让股权所在的标的企业无直接关系。实收资本明细的调整金额为被转让的股权对应的实收资本金额，不是对价款金额。